---
title: "Quarto-Beispieldokument"
author: "Johann Popp"
format: revealjs
lang: de
echo: false
bibliography: references.bib
---

In diesem Dokument wird beispielhaft demonstriert, wie in einem Quarto-Quelldokument Freitext mit R-Syntax kombiniert und in ein Ausgabedokument überführt wird.

# Beispiel
Hier werden fiktionale Daten erzeugt, grafisch dargestellt (siehe @fig-Grafik01) und schließlich wird ein T-Test [@prel2010] berechnet.
```{r}
#| label: fig-Grafik01
#| fig-cap: Beispielboxplot (fiktionale Daten)

# Dezimaltrennzeichen auf "," setzen.
options(OutDec = ",")

# Daten erzeugen
dat <- data.frame(Gruppe = rep(c("A", "B"), each = 100),
                  Wert = c(rnorm(100, mean = 3), 
                           rnorm(100, mean = 4)))

# Boxplot
boxplot(Wert ~ Gruppe, data = dat)
```

Der Mittelwert in Gruppe A ist `r round(mean(dat$Wert[dat$Gruppe == "A"]), 2)`, der Mittelwert in Gruppe B `r round(mean(dat$Wert[dat$Gruppe == "B"]), 2)`.
```{r}
# T-Test
t.test(Wert ~ Gruppe, data = dat)
```

